臺灣高雄地方法院民事判決
111年度鳳小字第646號
原      告  新光產物保險股份有限公司

法定代理人  吳昕紘  
訴訟代理人  方柏權  
被      告  何○寶（真實姓名、住所詳卷）    
法定代理人  何○聲（真實姓名、住所詳卷）    
上列當事人間請求侵權行為損害賠償（交通）事件，本院於民國
111年8月17日言詞辯論終結，判決如下：
    主      文
被告應給付原告新臺幣壹萬陸仟玖佰陸拾陸元，及自民國一一一
年六月二十四日起至清償日止，按週年利率百分之五計算之利息
。
原吿其餘之訴駁回。
訴訟費用新臺幣壹仟元由被告負擔。
本判決第一項得假執行。但被告以新臺幣壹萬陸仟玖佰陸拾陸元
為原告預供擔保，得免為假執行。
    事實及理由
一、按行政機關及司法機關所製作必須公開之文書，除為否認子
    女之訴、收養事件、親權行使、負擔事件或監護權之選定、
    酌定、改定事件之當事人或關係人或其他法律特別規定之情
    形外，亦不得揭露足以識別前項兒童及少年身分之資訊。兒
    童及少年福利與權益保障法第69條第1項第3款、第2項定有
    明文。查被告何○寶為民國00年0月出生，有其戶籍資料查詢
    結果可稽（本院卷第85頁），於本件侵權行為110年9月18日
    發生時未滿18歲，何○聲為其法定代理人，依上開規定，本
    院不得揭露當事人及其法定代理人之真實姓名及住所等足以
    識別其身分之資訊，是本判決爰將被告及其法定代理人姓名
    隱匿，合先敘明。
二、被告經合法通知，無正當理由未於言詞辯論期日到場，核無
    民事訴訟法第386 條各款所列情形，爰依原告聲請，由其一
    造辯論而為判決。
三、原告主張：原吿承保訴外人楊承翰所有之車牌號碼0000-00
    號自用小客車（下稱系爭車輛）之車體損失險，楊承翰於11
    0年9月18日13時35分，駕駛系爭車輛行駛於高雄市林園區田
    厝路75巷田中央停車場出入口前，適被告騎乘醫療代步車不
    慎自後追撞系爭車輛，致系爭車輛左後車尾受損，送廠維修
    ，修復費用共計新臺幣（下同）19,790元（零件費用3,389
    元、工資及烤漆費用16,401元），原告已依約賠付楊承翰，
    自得代位請求被告賠償，爰依侵權行為及保險代位之法律關
    係提起本件訴訟，並聲明：被告應給付原告19,790元，及自
    起訴狀繕本送達翌日起至清償日止，按週年利率5 ％計算之
    利息。
四、被告受合法通知，未於言詞辯論期日到場，亦未提出書狀做
    任何聲明或陳述。
五、本院得心證之理由：
  ㈠按汽車、機車或其他非依軌道行駛之動力車輛，在使用中加
    損害於他人者，駕駛人應賠償因此所生之損害；被保險人因
    保險人應負保險責任之損失發生，而對於第三人有損失賠償
    請求權者，保險人得於給付賠償金額後，代位行使被保險人
    對於第三人之請求權，民法第191條之2前段及保險法第53條
    第1項前段分別定有明文。查原告主張之事實，業據其提出
    系爭車輛之保險資料、系爭車輛之行車執照、高雄市政府警
    察局道路交通事故當事人登記聯單、初步分析研判表、道路
    交通事故現場圖、估價單及發票、系爭車輛車損照片、賠款
    明細為證（本院卷第13至33頁），並有本院職權調取之本件
    事故道路交通事故調查紀錄表、現場照片附卷可稽（本院卷
    第41至53、63至65頁）。而被告就原告主張之事實，已於相
    當時期受合法通知，其於言詞辯論期日未到場爭執，亦未提
    出書狀作有利於己之聲明或陳述以供本院審酌，依民事訴訟
    法第280條第3項、第1項規定，視同自認。是本件依調查證
    據之結果，認原告主張之事實堪信為真實。是以，原告既已
    依保險契約給付系爭車輛之修復費用，自得依上開法律規定
    代位行使對被告之損害賠償請求權。
  ㈡次按不法毀損他人之物者，被害人得請求賠償其物因毀損所
    減少之價額；負損害賠償責任者，除法律另有規定或契約另
    有訂定外，應回復他方損害發生前之原狀，前項情形，債權
    人得請求支付回復原狀所必要之費用，以代回復原狀，民法
    第196條、第213條第1項、第3項分別定有明文。又依民法第
    196條請求賠償物被毀損所減少之價額，得以修復費用為估
    定之標準，但以必要者為限，例如：修理材料以新品換舊品
    ，應予折舊，此有最高法院77年5月17日77年度第9次民事庭
    會議決議可資參照。故債權人所得請求者既為回復原狀之必
    要費用，倘以維修費用為估定其回復原狀費用之標準，則修
    理材料以新品換舊品時，即應予折舊。而關於固定資產折舊
    率又可分為平均法及定率遞減法。所謂平均法係以固定資產
    成本減除殘價後之餘額，按固定資產耐用年數表規定之耐用
    年數平均分攤，計算其每期折舊額，定率遞減法係以固定資
    產每期減除該期折舊額之餘額順序作為各次期計算折舊之基
    數，而以一定比率計算其折舊額。是依損害賠償之目的在於
    填補被害人實際損害之目的而言，應採用平均法計算折舊，
    較為公允。查原告業已賠付系爭車輛修復費用19,790元，其
    中零件費用為3,389元，工資及烤漆費用為16,401元，此費
    用維修之項目核與系爭車輛因本件事故造成之車損部位相符
    ，有前開系爭車輛車損照片、估價單可稽，堪認均屬修復所
    必要。而系爭車輛係99年6月出廠（本院卷第25頁），迄本
    件事故發生時即110年9月18日，已使用11年4月（不滿1個月
    者以1月計），依行政院所頒固定資產耐用年數表及固定資
    產折舊率表，自用小客車之耐用年數為5年，則零件扣除折
    舊後之修復費用估定為565元【計算方式：1.殘價＝取得成本
    ÷(耐用年數＋1)即3,389÷(5+1)≒565（小數點以下四捨五入）
    ；2.折舊額＝(取得成本－殘價)×1/（耐用年數）×（使用年數
    ）即(3,389－565)×1/5×（11+4/12）≒2,824（小數點以下四
    捨五入）；3.扣除折舊後價值＝（新品取得成本－折舊額）即
    3,389－2,824＝565】，加計無庸計算折舊之工資及烤漆費用
    為16,401元，共計16,966元。原告得代位請求被告賠償之金
    額為16,966元。
　㈢復按遲延之債務，以支付金錢為標的者，債權人得請求依法
    定利率計算之遲延利息；應付利息之債務，其利率未經約定
    ，亦無法律可據者，週年利率為5％；給付無確定期限者，債
    務人於債權人得請求給付時，經其催告而未為給付，自受催
    告時起，負遲延責任。其經債權人起訴而送達訴狀，與催告
    有同一之效力，民法第203條、第233條第1項前段、第229條
    第2項亦分別定有明文。查本件給付無確定期限，原告起訴
    狀繕本於111年6月23日送達被告（本院卷第75至77頁），發
    生送達加催告之效力發生送達加催告之效力。準此，原告請
    求被告給付16,966元，及自起訴狀繕本送達翌日即111年6月
    24日起至清償日止，按週年利率5％計算之利息，於法並無不
    合，應予准許。
六、綜上所述，原告依據侵權行為及保險代位之法律關係，請求
    被告給付16,966元，及自111年6月24日起至清償日止，按週
    年利率5％計算之利息，為有理由，應予准許，逾此範圍之部
    分，則無理由，應予駁回。
七、本件係就民事訴訟法第436條之8適用小額訴訟程序所為被告
    敗訴之判決，依同法第436條之20規定，應依職權宣告假執
    行，並依同法第436條之23準用第436條第2項，適用同法第3
    92條第2項規定，依職權宣告被告如預供擔保，得免為假執
    行。
八、本件應適用小額訴訟程序，依民事訴訟法第436條之19第1項
    規定，法院為訴訟費用之裁判時，併確定訴訟費用額為1,00
    0元。另原告之訴雖一部有理由、一部無理由，然因原告確
    有提起本件訴訟必要，且起訴後應徵之裁判費至少為1,000
    元（民事訴訟法第77條之13規定參照），是本院認應依民事
    訴訟法第79條規定，酌量情形由被告全部負擔。
中　　華　　民　　國　　111 　年　　8 　　月　　31　　日
                   鳳山簡易庭  法  官  楊儭華
訴訟費用計算式：
裁判費(新臺幣)   1,000元
合計             1,000元
上為正本證明與原本無異。
民事訴訟法第436條之24第2項：對於本判決之上訴，非以違背法
令為理由，不得為之。
如對本判決上訴，須於判決送達後20日內向本院提出上訴狀，並
須表明原判決所違背之法令及其具體內容與依訴訟資料可認為原
判決有違背法令之具體事實之上訴理由。（均須按他造當事人之
人數附繕本）。
中　　華　　民　　國　　111 　年　　8 　　月　　31　　日
                               書記官  李冠毅